【裁判字號】    94,自,3
【裁判日期】    950404
【裁判案由】    詐欺等
【裁判全文】
臺灣嘉義地方法院刑事判決                 94年度自字第3號
自  訴  人  皇川有限公司
代  表  人  甲○○
代  理  人  陳昭峰律師
被      告  戊○○
選任辯護人  王仁聰律師
            吳紹雄律師
被      告  己○○
            丙○○
上二人共同
選任辯護人  王仁聰律師
上列被告等因詐欺等案件，經自訴人提起自訴，本院判決如下：
    主  文
戊○○、己○○、丙○○均無罪。
    理  由
一、自訴意旨略以：
 （一）被告戊○○為營升企業股份有限公司 (下稱營升公司)
       之負責人，被告己○○為被告戊○○之女，受僱為營升
       公司之會計，負責製作營升公司之請款計算表。被告丙○○為統翔貨運行之負責人。
 （二）自訴人因工程需要，自民國八十七年起，透過被告丙○○經營之統翔貨運行向營升公司承租鋼板樁，並由被告
       丙○○承攬鋼板樁之出、回貨運送。其間往來融洽，自
       訴人對被告三人均甚為信任，從未詳細審核營升公司及
       統翔貨運行之請款單據，即依單據所請付款。
 （三）詎被告等人竟利用自訴人對彼等之信任，而為如下之行
       為：
     1.被告戊○○與被告丙○○勾串，於九十年七月至同年十
       一月間，偽造營升公司出貨單十四紙。被告戊○○持該
       十四紙出貨單向自訴人詐取租金新台幣 (下同)二百六十
       九萬一千九百二十二元 (如附表一)及各種規格之鋼板樁
       五百零八支，價額達三百七十八萬三千六百元 (如附表
       二)。被告丙○○則持該十四紙出貨單中之八紙向自訴人
       詐取運費四萬九千元。
     2.被告戊○○復勾串被告己○○，自八十九年十二月起至
       九十二年十月止，於按月向自訴人請款之計算明細表中
       ，或灌水虛增承租板樁數量，或詐取自訴人交付之鋼板
       樁(自訴人有交付但計算表不記載，或雖有記載但不扣除
       ) ，向自訴人詐取租金一百四十四萬二千一百八十一元
       ( 如附表三)及各種規格之鋼板樁合計五百六十五支，價
       額達四百四十四萬二百四十元 (如附表二)。
 （四）被告戊○○及己○○勾串詐取之租金金額達四百十三萬
       四千一百零三元，詐取之鋼板樁金額達八百二十二萬三
       千八百四十元，總計達一千二百三十五萬七千九百四十
       三元。
 （五）被告戊○○分別與被告丙○○及己○○間有犯意聯絡及
       行為分擔，顯為共同正犯。核彼等所為均係觸犯刑法第
       二百十五條之業務上文書登載不實罪、同法二百十六條
       之行使登載不實文書罪及同法第三百三十九條第一項之
       詐欺罪嫌。
二、按犯罪事實應依證據認定之，無證據不得推定其犯罪事實。
    又不能證明被告犯罪者，應諭知無罪之判決，刑事訴訟法第
    一百五十四條第二項、第三百零一條第一項分別定有明文。
    又事實之認定，應憑證據，如未能發現相當證據，或證據不
    足以證明，自不能以推測或擬制之方法，為裁判基礎。且告
    訴人（自訴人亦同）之告訴，係以使被告受刑事訴追為目的
    ，是其陳述是否與事實相符，仍應調查其他證據以資審認，
    最高法院四十年度台上字第八六號、五十二年度台上字第一
    三○○號著有判例足供參照。而按刑法第三百三十九條第一
    項之詐欺罪，須行為人主觀上有不法所有之意圖，客觀上有
    詐術行為之實施，始能成立，申言之，要以加害者有不法取
    得財物之意思，而施予詐術之行為，被害者因該行為，致表
    意有所錯誤，結果為財產上之處分，致受損害，始足當之。
    再按刑法第三百三十九條第一項詐欺取財罪之成立，以意圖
    為自己或第三人不法所有，以詐術使人將本人或第三人之物
    交付為要件。所謂以詐術使人交付，必須被詐欺人因其詐術
    而陷於錯誤，若其所用方法不能認為詐術，亦不致使人陷於
    錯誤，即不構成該罪，最高法院四十六年度台上字第二六○
    號判例可資參照。
三、自訴人認被告等涉有上開罪嫌，無非以下述理由為據：
 （一）十四紙出貨單部分
     1.統翔貨運行之司機載送營升公司之鋼板樁至自訴人工地
       ，自訴人工地負責人或相關人員必然簽收，這是應有之
       程序，業據自訴人之代表人甲○○及會計庚○○證述屬
       實，而該十四張出貨單均未有自訴人工地人員之簽收字
       樣，而出貨司機欄均由被告丙○○簽名，是否確有自營
       升公司出貨，已有疑問。
     2.雖被告丙○○雖稱：「但有時他們沒有人在，司機會打
       電話給我，我再打電話給甲○○，自訴人就叫我們司機
       在那裡等一下，會叫吊車來卸貨，他們要拿給吊車司機
       簽名，但是吊車司機不簽名。」，然送貨至工地如不簽
       收，大可不卸貨，否則如何證明出貨？且如被告丙○○
       所言，如工地沒有人在，司機會打電話告知，再由被告
       丙○○電知自訴人之代表人甲○○叫吊車司機卸貨。如
       此，甲○○豈有不叫司機簽收之理？縱吊車司機不簽名
       ，理亦應電話通知甲○○叫吊車司機簽名，始符情理，
       豈有收受者拒絕簽名卻逕自卸貨離去之理？
     3.自訴人工地存放之工料價值常達數百萬元甚至數千萬元
       ，因此工地一定有人負責看守，絕不可能工地無人。事
       實上，所有送至工地之出貨單均必有自訴人工地人員簽
       收，除有上開被告丙○○之證言可證外，並有九十四年
       十月十八日呈庭之出貨單據影本十七紙可證。顯見該十
       四紙未經自訴人工地相關人員簽收之出貨單確未出貨至
       自訴人工地，而係被告丙○○與被告戊○○勾串偽製者
       。
    4. 再以該十四紙出貨單與被告丙○○請領之運費比較，雖
       被告丙○○亦持其中之八張請領運費，但亦有六張未請
       領運費，顯見該十四紙出貨單確為不實。
 （二）不實之計算表部分
       被告戊○○以被告己○○所製作之不實之計算明細表，
       向自訴人詐領鋼板樁及租金部分，業據證人即自訴人委
       託之查帳人員丁○○到庭證述屬實，並有被告己○○製
       作之八十九年十二月至九十二年十月之鋼板樁計算明細
       表可證，且營升公司未將自訴人所交付其他公司之鋼板
       樁加以扣除，亦屬詐欺此部份租金，而證人即自訴人之
       會計庚○○證述被告己○○請款時，伊均未核對計算明
       細表等情。
 （三）詐取所交付非向營升公司承租之鋼板樁部分
     1.對於若干非向營升公司承租之鋼板樁，統翔貨運行送交
       營升公司，被告戊○○未記入或未扣除而詐取部分，被
       告戊○○辯稱：「自訴人承作工地多處，所需鋼板樁數
       量龐大，有時導致多家公司的鋼板樁混在一起，自訴人
       又懶於區分，有時將他人之鋼板樁誤還給被告公司，該
       部分當然不能列入已還本公司之數量」；「不是我們的
       貨物，我們當然只能寄存，但我們有電話通知自訴人或
       口頭有說，裡面有多少不是我們的貨物，租金要照算」
       。
     2.被告丙○○於九十四年十月十八日以證人身分到庭證稱
       ：「營升公司之板樁雖有特別用油漆做記號，但時間久
       有的油漆會不見，所以貨運行去載貨時，僅知道數量，
       並不確定是何家公司的鋼板樁。送至營升公司點收時，
       也沒辦法知悉那些是營升公司的，那些不是，只是以數
       量點收。」、「營升公司發現貨運行所送有別家公司的
       貨而有反應時，貨運行一定會載運還給別人，縱使受通
       知當時沒車立即去載，最多也僅拖五、六天而已，一定
       會去載運送還別家公司，因為貨運行回貨錯誤自訴人要
       支付另一家公司之租金及鋼板樁」。由上被告丙○○之
       證言可知，除非營升公司知悉貨運行所送有別家公司的
       貨匿而不通知，否則不會拖過六天，貨運行一定會載運
       還給別人。顯見被告戊○○所辯並不實在，至九十二年
       十二月二十五日兩造會算時扣除之鋼板樁，是因自訴人
       發現被告戊○○、己○○詐取鋼板樁，被告戊○○、己○○始不得不承認扣除者，其等所辯顯為事後卸責之狡
       辯。
四、訊據被告三人均否認上開犯行，被告丙○○辯稱：上開出貨
    單確係自訴人之代表人所叫貨，其再至營升公司出貨，鋼板
    樁確係有運至自訴人所施工之工地，否則自訴人要如何進行
    工程？至於出貨單未有自訴人工地之人簽收，係有時工地無
    人或不願意簽收，其與自訴人之代表人甲○○聯絡後，直接
    卸貨，故未有人簽收，且出貨單每月均送至自訴人處所，由
    自訴人之代表人甲○○及會計庚○○審核，若有不實情事，
    何以自訴人願意付運費等詞；被告己○○辯稱：鋼板樁租金
    計算明細表均根據被告丙○○之出貨單及回貨單，且每月均
    送自訴人之代表人甲○○及會計庚○○審核，其中有些許計
    算錯誤，自訴人應可立即發現而加以更正，且因自訴人於九
    十年四月以前要求以所施作工地的鋼板樁列明細表，後來因
    很混亂，無法辨明自訴人租借之總數，故自九十年五月份以
    後，以自訴人向營升公司租借之鋼板樁總數計算，全部雙方
    於九十二年十二月二十五日已對帳過，有錯誤的地方，已經
    更正，自訴人亦未表示意見，為何事隔多年方指稱計算錯誤
    ，認被告己○○故意為不實之登載？且自訴人將非營升公司
    之鋼板樁交付營升公司，自不能列入已經償還之項目中；被
    告戊○○則辯稱：被告丙○○接受自訴人之委託而向營升公
    司叫貨，營升公司確實有出貨，何來偽造出貨單之情形，且
    向自訴人請款之計算明細表均由被告己○○製作，並送自訴
    人之代表人甲○○及會計庚○○審核，何來詐欺取租金及鋼
    板樁情事等詞，經查：
 （一）十四紙出貨單部分
     1.自訴人認該十四張出貨單係偽造之主要論據，係因該出
       貨單上未有自訴人工地人員之簽收字樣，經查該十四張
       出貨單之日期分別為九十年七月十七日（三張）、八月
       二十七日（一張）、十月二十六日（二張）、十月二十
       八日（四張）、十一月三日（二張），惟據自訴人之代
       表人甲○○到院證稱被告運送鋼板樁至工地，會有自訴
       人工地人員簽收之出貨單，一聯交付自訴人，一聯被告
       丙○○留存，再持該出貨單向自訴人請款等情（本院卷
       三第一二一頁），且證人即自訴人之會計庚○○亦證稱
       工地人員收到出貨單後，會當天交付給伊等詞（本院卷
       三第一三九頁），則自訴人當天即可發現出貨單上並無
       工地人員簽收，理應自訴人當時加以確認係由何人收貨
       ，而非時隔三年餘（本件自訴日期為九十四年二月十四
       日）方主張上開出貨單因未有人簽收而係虛偽，則自訴
       人之指述似有故意入人於罪之嫌。
     2.上開出貨單上所記載之鋼板樁數量，業已運送至自訴人
       所指定之工地，因當時忙著裝貨，才由被告丙○○代為
       簽名，且有時工地無人或不願意簽收，貨車司機與被告
       丙○○電話聯絡後，再由被告丙○○與自訴人之代表人
       甲○○聯絡後，直接卸貨，故未有人簽收等情，業據證
       人即統翔貨運行司機子○○、丑○○、乙○○、壬○○
       、癸○於九十五年二月十四日到庭結證屬實（本院卷四
       第五至四一頁），雖自訴人指述上開證人所證述何以出
       貨單上未有工地人員之簽收情節，與被告丙○○所供稱
       有所出入，因認證人等之證詞為不可採，進而推論該十
       四張出貨單所載之鋼板樁，並無出貨及卸貨情形，惟查
       證人等從事貨運工作，載運次數頻繁，該等證人對於將
       近五年前特定運次之出貨及卸貨之詳細情形，無法為清
       楚之記憶，屬情理之常，無從以上開證人之證詞與被告
       丙○○之供詞略有出入，即認上開出貨單為虛偽。
     3.自訴人之代表人甲○○到院證稱是透過被告丙○○向營
       升公司叫貨，工地需要多少，就打電話給被告丙○○，
       被告丙○○就直接送到工地，上開出貨單所記載之貨物
       ，係伊請被告丙○○叫貨的，但那些貨有無進到工地，
       伊不知道，因為沒收到貨等情（本院卷四第一二四頁）
       ，則該等出貨單上所記載之鋼板樁，既係根據自訴人之
       代表人甲○○之叫貨而記載，即無虛偽或登載不實情事
       ，雖自訴代理人陳昭峰律師表示代表人甲○○之記憶有
       模糊之處，上開出貨單不能確定係由代表人甲○○請被
       告丙○○叫貨等情，惟查自訴人之代表人甲○○既無法
       記憶上開出貨單所載貨物是否有請被告許信叫貨，卻又
       能肯定該批貨未送至工地，亦不合常情，且當時若確定
       鋼板樁未送至工地，理應向被告丙○○催取鋼板樁，豈
       有未為任何處理，又將未有工地人員簽收之出貨單，允
       許被告丙○○請領運費之理，自訴人之指述前後即有矛
       盾之處，無從採為被告丙○○偽造出貨單之依據。
     4.自訴人之代表人甲○○到院又證稱被告丙○○幫自訴人
       運送貨物已有十餘年之時間，以前均未發現有問題，目
       前自訴人仍積欠被告丙○○運費約五百餘萬元等詞（本
       院卷四第一二五至一二六頁），經查該十四張出貨單總
       計請領之運費僅有四萬九千元，與自訴人積欠被告丙○○之運費五百餘萬元相較，數目甚小，參以自訴人與被
       告丙○○往來之時間甚長與運送次數甚為頻繁等情，縱
       上開出貨單未有自訴人工地人員之簽收，亦有可能出於
       作業疏失，不能推認被告丙○○係出於故意為之。
     5.雖自訴人又指稱十四張出貨單之運費，被告丙○○僅請
       領其中八張，剩餘六張未請領，可以推論該出貨單係虛
       偽方未提出請領，惟據證人即統翔貨運行之會計辛○○
       到院證稱該六張未請領運費之出貨單係因從別的工地轉
       運鋼板樁至自訴人之工地，因已向其他公司請領運費，
       加上自訴人為長期合作客戶，故此部分未向自訴人請領
       ，否則本來也可以請領等情（本院卷四第四六頁），則
       自訴人以被告丙○○未請領該六張出貨單，即反面推論
       該十四張出貨單為虛偽，似屬牽強，且該六張未請領運
       費之出貨單被告丙○○既未提出請領，而自訴人又能提
       出該六張未請領運費之出貨單，顯見自訴人於出貨當天
       確實收受該出貨單，若當天未有出貨之事實，自訴人何
       以收受該六張未請領運費之出貨單，足證自訴人一再指
       述未收到鋼板樁，無從採信，自難以此認定被告丙○○
       偽造出貨單詐領運費，及與被告戊○○勾串詐取鋼板樁
       及租金之事實。
     6.自訴人之代表人甲○○及會計庚○○均證稱被告丙○○
       每月將出貨單、回貨單及總表送其審核等詞（本院卷四
       第一二三、一四一頁），若被告丙○○交付未有自訴人
       工地人員之簽收單請領運費時，自訴人只要比對該出貨
       單與公司留存者是否相符，即可輕易發現該出貨單是否
       有工地人員之簽名，若未有簽名，應立即清查係由何人
       簽收，而加以確認所定之鋼板樁數量是否確係送至工地
       ，何以自訴人當時不加以確認，並主張扣除運費，卻於
       三年後方指述被告丙○○詐欺運費，及與被告戊○○勾
       串詐取板樁數量及租金，並一再指述當時均未核對出貨
       單、回貨單及總表一節，且係在積欠被告丙○○巨額運
       費之後所為之指述，實難採為認定被告丙○○犯罪之依
       據。
     7.就被告戊○○而言，被告丙○○以證人身分已結證自訴
       人所提出之十四紙出貨單上所載之鋼板樁皆有出貨等情
       （本院卷三第三二至三四頁），則被告丙○○係由自訴
       人所委任載運，被告丙○○是否有將載走之鋼板樁運抵
       工地交予自訴人，此為被告丙○○與自訴人間之問題，
       被告戊○○實無法知悉，亦無庸查證。且如前所述，自
       訴人無法證明被告丙○○並未運送出貨單上之鋼板樁至
       自訴人所指定之工地，是自訴人認被告戊○○與被告丙○○勾串詐取鋼板樁及租金乙節，顯係臆測之詞，無從
       採為認定被告戊○○犯罪之證據。
 （二）不實之計算表部分
     1.自訴人認被告己○○以不實計算表，詐取板樁之租金，
       無非以證人丁○○之計算表為據，且據證人丁○○到院
       結證確實有計算錯誤之情事（本院卷三第二二頁），惟
       據證人丁○○於本院之證稱核對明細表有計算之錯誤，
       因單就明細表無法核對，故請被告己○○提供出貨單及
       回貨單，逐月核對結果，發現有錯誤部分，並於九十二
       年十二月二十五日簽立確認書等情（本院卷三第二二至
       二七頁），足證被告己○○確實配合自訴人所委託之丁○○核對帳目，並有提供出貨單及回貨單之情形，且證
       人丁○○亦證稱：「會計的東西沒有完全正確，只是公
       正、允當而已，但這個數字是經過我的求證、計算，我
       認為我計算是對的。」，故以營升公司與自訴人往來之
       頻繁，帳目出錯並非不可能，應予探究者，被告己○○
       是否故意為之？經查自訴人向營升公司承租之鋼板樁，
       在九十年四月前均以各別工地計算板樁數量，嗣因過於
       混亂，無法統計，故自九十年五月即以不區分工地，改
       以承租鋼板樁總量計算明細表，業據自訴人之代表人甲○○證述在卷（本院卷四第一三一頁），足證自訴人與
       營升公司關於承租鋼板樁之數量及租金，本來即有不清
       楚之情況，豈能強求被告己○○製作完全無誤之明細表
       ？且從被告己○○提供出貨單及回貨單供丁○○核對一
       節觀之，被告己○○應認其所計算之明細表無誤，方有
       提供出貨單及回貨單之行為，否則何須提供出貨單及回
       貨單以讓證人丁○○發現其錯誤之理？衡情此等會計上
       之計算錯誤，在公司營運上在所難免，應由自訴人與營
       升公司，循民事途徑解決糾紛，而非單純以請款明細表
       上之計算錯誤，即遽認被告己○○有偽造計算明細表或
       登載不實情事。
     2.證人即自訴人之會計庚○○到庭雖證述被告己○○每月
       請款時，伊均未核對計算明細表等情（本院卷三第十五
       頁），惟查證人庚○○坦承自訴人處有被告丙○○請款
       之出貨單及回貨單（本院卷三第十五頁），則被告戊○○持被告己○○所製作之計算明細表前往請款時，證人
       庚○○即可輕易核對有無錯誤，雖證人庚○○一再堅稱
       其並未核對等詞，然查被告己○○所提出計算明細表（
       本院卷四第一六○至一九九頁），除電腦打字外，尚有
       手寫計算鋼板樁數量、承租日數，並加以更正之字樣，
       據被告己○○表示其為每月對帳時，證人庚○○所加註
       等情，經質之證人庚○○亦承認上開計算明細表上之手
       寫字跡為其所為，惟又稱僅核算天數，並未計算鋼板樁
       數量，故未發現有錯誤等語，足見證人庚○○原先證述
       請款時並未核對計算明細表一節，顯有不實，而證人庚○○既在被告戊○○請款時，對被告己○○所製作之計
       算明細表加以審核，並予以更正，則就被告戊○○、己○○而言，其等認為計算明細表已更正錯誤完成，並據
       此製作下月之租金明細表，難認被告戊○○、己○○有
       任何偽造計算明細表或登載不實之情形，自更難認被告
       戊○○、己○○有詐欺鋼板樁及租金之犯意及行為。
     3.至自訴人尚指摘被告己○○未將自訴人所交付之非營升
       公司之鋼板樁加以扣除，並仍全數列入自訴人未歸還之
       鋼板樁數量，除構成詐取鋼板樁外（詳如後述部分），
       尚構成業務登載不實詐欺自訴人之租金，惟查自訴人交
       付非營升公司之鋼板樁，自非可列為歸還營升公司之鋼
       板樁數量，此僅係自訴人可請求返還鋼板樁之問題，若
       營升公司將自訴人所交付其他公司之鋼板樁充作自訴人
       歸還之鋼板樁，事後其他公司若向營升公司請求返還鋼
       板樁，則被告己○○或戊○○豈非係構成侵占其他公司
       之鋼板樁，且自訴人既認營升公司應將其所交付其他公
       司列入租金扣減，顯見自訴人認其他公司之鋼板樁自交
       付營升公司起，屬於營升公司所有，卻又主張營升公司
       詐取該鋼板樁（詳如後述部分），豈非自相矛盾，故自
       訴人主張被告己○○、戊○○詐欺此部份之租金顯無理
       由。
 （三）詐取所交付非向營升公司承租之鋼板樁部分
     1.自訴人再稱被告戊○○收受自訴人所交付非營升公司之
       鋼板樁，竟未退還自訴人，顯然詐取該部分之鋼板樁一
       節，證人即被告丙○○到庭證述自訴人回貨時，也是由
       代表人甲○○告知工地名稱及數量，伊再出車去載運至
       營升公司，營升公司的鋼板樁有用油漆作記號，但時間
       久了會脫落，所以交給營升公司時只有數量，無法確定
       是否全為營升公司所有之鋼板樁，如果營升公司發現並
       非其公司的鋼板樁，就會通知伊去載回還給別家公司，
       但有時損壞太嚴重，別家公司不收，只好暫時寄放在營
       升公司，有時太忙沒空去載回或別家公司不收時，就打
       電話告知甲○○，結果甲○○告知要伊自己想辦法，只
       好先寄放在營升公司，甲○○如何與營升公司處理，伊
       就不知道了等情（本院卷三第三五至三八頁），則自訴
       人所稱非營升公司之鋼板樁係由被告丙○○所交付，被
       告戊○○及己○○並未對自訴人施以認何詐術，而由自
       訴人處取得非營升公司之鋼板樁，則營升公司縱有未加
       即時退還非營升公司之板樁情事，自訴人依法可請求返
       還，無從以此推論被告戊○○、己○○有詐取鋼板樁之
       犯行。
     2.自訴人之代表人甲○○亦證稱有將非營升公司出租之鋼
       板樁交付被告丙○○，因為是怪手從工地直接挖起，同
       一個工地有時會用很多家公司的鋼板樁，總共向四家公
       司承租鋼板樁，回貨都是交給被告丙○○處理，由被告
       丙○○自行分類處理等詞（本院卷四第一二六至一二八
       頁），與被告丙○○前開證述內容相符，亦與被告己○○所稱被告丙○○回貨時，清點數量後，馬上可以看出
       有回別家公司的鋼板樁，就在回貨單註明，若分不出來
       的就開總數，等員工清洗完畢後，才會知道有不是營升
       公司的鋼板樁，會通知被告丙○○載回，但有時被告丙○○並未載回等詞（本院卷三第四六至五十頁），亦大
       致符合，且被告己○○所提出回貨單上，確實載明有非
       營升公司之鋼板樁情事，有回貨簽收單九張可稽（本院
       卷三第一五五至一五九頁），足證被告己○○所供述並
       非子虛，則營升公司收受自訴人委託被告丙○○載回之
       鋼板樁，並非出於被告己○○或戊○○之任何詐取行為
       ，且被告己○○已於回貨單上加以註明，自訴人未派員
       領回非營升公司之鋼板樁，自無法論被告己○○、戊○○有詐取自訴人鋼板樁之之犯行。
     3.自訴人因積欠營升租金未給付，於九十二年十二月八日
       以三成租金即二百四十七萬四千元達成和解，有和解契
       約書可稽，而自訴人之代表人甲○○亦稱因當時營升公
       司願意將租金打三折計算，伊覺得奇怪，才請營升公司
       對帳，嗣後對帳結果於九十二年十二月二十五日簽立對
       帳確認單等情（本院卷四第一三○頁），惟據被告丙○○供述係自訴人之代表人甲○○要求伊幫忙調解債務，
       三成也是甲○○說的等詞（本院卷四第一三六頁），而
       自訴人之代表人甲○○亦不否認此一情節（本院卷四第
       一三五頁），則自訴人係在積欠營升公司租金後才提出
       本件自訴，其所為之指述是否確為真實，即有疑義，而
       自訴人與營升公司於九十二年十二月二十五日簽立對帳
       確認單後，事隔一年餘方提出本件自訴（本件自訴時間
       係九十四年二月十四日），且最初提出自訴僅針對被告
       戊○○，嗣因聲請傳訊被告己○○及丙○○到庭做證，
       由證詞內容顯示出貨單及租金明細表均與被告戊○○無
       關後，自訴人方又追加被告己○○及丙○○分別與被告
       戊○○共同偽造文書及詐欺，其所指述之事實，經調查
       結果，並未發現有具體事證，不得以自訴人與營升公司
       往來三年多年來，未將自訴人所交付非營升公司之鋼板
       樁扣除，即認被告己○○、戊○○有詐取該部分鋼板樁
       之行為。
五、綜上所述，依自訴人所提卷證均未見有何證據足以證明被告
    三人有何犯罪之之事實，此外又查無其他任何積極之證據，
    足認被告等有上述詐欺或偽造文書之犯行，爰諭知被告三人
    均無罪，以昭公允。
據上論斷，應依刑事訴訟法第三百四十三條、第三百零一條第一
項，判決如主文。
中    華    民    國    95    年    4    月    4    日
                  刑事第四庭  審判長法  官  林世芬
                                    法  官  鄭雅文
                                    法  官  曾宏揚
上列正本證明與原本無異。
如不服本判決，應於判決送達後10日內向本院提出上訴狀（應附
繕本）。
中    華    民    國    95    年    4    月    4    日
                                    書記官  李彩娥


司法院資訊處製作；財團法人民間司法改革基金會備份。
